### **Lorenzo Aceti**

Engenheiro de Software Full-Stack | React, TypeScript, Next.js, Node.js, Python, Django +55 21 965400438 | lorenzo.acetii@gmail.com | portfolio | linkedin | github

#### **SOBRE MIM**

Tenho 3 anos de experiência como desenvolvedor full-stack, com foco em frontend, destacando-me em todas as posições que estive, atingindo alto nível de senioridade e compreensão dos processos. Sou experiente em projetos de grande porte, atuando de forma interdisciplinar entre os setores de design e desenvolvimento de software, além de buscar soluções de melhoria de produtos, como refatorações e estruturação de projetos. Utilizo inglês para comunicação interna e com clientes multinacionais.

### **PRINCIPAIS FEITOS**

- Desenvolver a interface, front-end e back-end de uma aplicação de predição e monitoramento de equipamentos, de um projeto que ganhou o programa Conexões para Inovação da Petrobras e que foi apresentado com grande sucesso na Web Summit 2024.
- Recriar uma grande aplicação de modelagem PVT híbrida, criada para engenheiros químicos da maior empresa do Brasil. Eu atuei ativamente na prototipação, redesign e reimaginação do produto, além da implementação de novas tecnologias.
- Desenvolver uma aplicação que auxilia cientistas de dados e de computação a instrumentar scripts para a ferramenta Df-Analyzer, que é utilizada para capturar proveniência em dataflow de aplicações científicas. Está sendo utilizada por doutores e doutorandos da área e o projeto foi convidado a ser publicado em congresso.
- Desenvolver uma aplicação de gerenciamento de abrigos e famílias necessitadas na tragédia do Rio Grande do Sul de maio de 2024. A aplicação foi utilizada e divulgada, contando com cadastro de um dos maiores abrigos da época.

## **EXPERIÊNCIA PROFISSIONAL**

# Engenheiro de Software Full-Stack Pleno | HybridAI jan 2024 - presente

A HybridAI é uma startup "spin-off" da minha última empresa, onde fui alocado em um cargo superior, com a responsabilidade de criar, refatorar e melhorar aplicações e supervisionar projetos.

- Desenvolvi a interface, front-end e back-end de uma aplicação de predição e monitoramento de equipamentos, de um projeto que ganhou o programa Conexões para Inovação da Petrobras e que foi apresentado com grande sucesso na Web Summit 2024.
- Recriei uma aplicação muito grande de modelagem PVT híbrida, criada para engenheiros químicos da maior empresa do Brasil. Eu atuei ativamente na prototipação, redesign e reimaginação do produto, além da implementação de novas tecnologias como Next.js e TypeScript.
- Refatoração de três grandes projetos, implementando Next.js, Typescript e outras das tecnologias mais utilizadas no ambiente de desenvolvimento web.
- Criei quatro novas interfaces para os projetos em andamento da empresa, pensando na experiência do usuário e na identidade visual.

**Tecnologias e habilidades:** React, Next.JS, Typescript, TailwindCSS, Tanstack Query, React Hook Form, Zod, Zustand, Django, Figma, Photoshop

# Desenvolvedor Full-Stack | ISDB FlowTech ago 2021 - dez 2023

Foi aqui que iniciei meu processo de profissionalização, onde aprendi lições importantes em gestão de projetos e desenvolvimento de projetos de grande porte. Consegui me destacar pela proatividade, entregas precisas e alta qualidade no desenvolvimento de software.

- Migrei um projeto de grande porte para uma das maiores empresas do Brasil, refatorando a stack de frontend de React + Javascript para Next.js 13 e Typescript. Também criei uma nova interface e desenvolvi todo a aplicação do zero.
- Iniciei o desenvolvimento frontend e backend de um projeto de grande porte para uma grande empresa, utilizando React e TailwindCSS, bibliotecas nunca antes utilizadas pela equipe e que eu mesmo sugeri a implementação (além do Django no backend).
- Apresentei soluções para implementação de novas tecnologias que trariam impactos significativos na performance e segurança das aplicações da empresa.
- Desenvolvi sistemas avançados de autenticação, com JWT e envio de confirmações por e-mail.

**Principais tecnologias:** React, Next.JS, Typescript, TailwindCSS, Tanstack Query, React Hook Form, Zod, Zustand

#### **HABILIDADES**

- React Js (hooks, gerenciamento de estado, acessibilidade e desempenho)
- Tailwind CSS & CSS in Js (styled components, Material UI(MUI))
- SaaS (software as a service)
- Next Js (SSR, SSG, SEO)
- React router
- Django (MVC, Rest Framework)
- Node Js (streams, server)
- Javascript & TypeScript
- Git (controle de versão)

- APIs Rest
- Experiência em times ágeis (scrum)
- Experiência em sistemas de design gráfico (figma & produtos adobe)
- Gerenciamento de pacotes npm
- Otimização de desempenho
- React hook form e zod (formulários avançados e validações)
- React query e zustand (gerenciamento de estado avançado)
- Prisma ORM (db & sql)

## **EDUCAÇÃO**

Universidade Federal Fluminense Sistemas de Informação (Bacharelado) 2019 - 2023

## **CERTIFICAÇÕES E CURSOS RELEVANTES**

New Class - Extensive CG (Adobe and Autodesk Authorized Training Center)
RedZero Web Design, 2011-2014.

## **LÍNGUAS**

- Inglês avançado
- Português- nativo